【裁判字號】    90,上易,1617
【裁判日期】    900911
【裁判案由】    妨害公務
【裁判全文】
臺灣高等法院臺中分院刑事判決                    九十年度上易字第一六一七號
    上  訴  人  臺灣台中地方法院檢察署檢察官
    被      告  乙○○
右上訴人因妨害公務案件，不服臺灣台中地方法院九十年度易字第一四五○號中華民
國九十年五月三十一日第一審判決（起訴案號：臺灣台中地方法院檢察署九十年度偵
字第四五二四號），提起上訴，本院判決如左：
      主  文
原判決撤銷。
乙○○對於公署公然侮辱，處罰金壹仟元，如易服勞役，以參佰元折算壹日。
      事  實
一、乙○○因不滿司法官對其與其叔叔於民國（下同）八十四年間之訴訟辦理結果，
    竟基於公然侮辱司法官署之故意，於九十年三月四日上午九時三十分許 (起訴書
    誤載為四十五分 )，攜帶其所有之汽油、冥紙、香支、衣服及打火機一個等物，
    至臺中市○○路○段九十一號臺中司法大廈廣場，點香並將汽油潑灑於冥紙、衣
    服上焚燒，口喊司法不公、要走後門、要送紅包、要靠天理來作證等語，嗣為司
    法大廈值日法警發覺，旋即將火撲滅並移送警方處理，當場扣得燃燒未完之衣服
    一包及打火機一個。
二、案經台中市警察局第一分局報告台灣台中地方法院檢察署檢察官偵查起訴。
      理  由
一、訊據被告乙○○雖坦承有攜帶汽油、衣服、冥紙、香支等物至司法大廈廣場點香
    並焚燒衣服之行為，惟矢口否認犯罪，辯稱：因為我父親被打死，財產被侵占，
    我打了十幾年的官司都無法辦成，我認為司法不公平，去燃燒冥紙是要求一個天
    理，沒有妨害公務之意思，並沒有說司法不公要走後門，要送紅包等話，惟查證
    人即當場發現處理之法警丙○○於本院調查時結證：我起先有看到他在灑紙，以
    為散發傳單，後來發現燒起來了，我們就前往制止，他就說因為司法不公，他才
    燒這些，我有告訴他，他可以申訴不可以用這種方法，警長出來就用滅火器把火
    滅掉，我們依官長指示通知警察來處理，當時被告一面燒一面大聲講，司法不公
    ，要靠天理來作證，司法要走後門，要送紅包等語，報告是警長寫的，警長認為
    我們對案情不瞭解就不予理會，所以沒有將他所說的話記載等語，證人與被告並
    無仇怨，自無妄加誣攀之理，此外並有照片四張、職務報告、現場圖各一份在卷
    及燃燒未完之衣服一包、打火機一個扣案可資佐證，被告於司法大廈廣場公共場
    所，點香並焚燒冥紙、衣服，口喊司法不公、要走後門、要送紅包等語，有侮辱
    公署之故意及行為，殊堪認定，事證已臻明確，被告所辯與客觀事實不合，顯係
    脫卸之詞，不足採信，犯行應堪認定。
二、核被告所為係犯刑法第一百四十條第二項之對於公署公然侮辱罪，原審未予詳查
    ，遽認被告僅單純點香及焚燒衣服、冥紙，認其並無侮辱公署之犯意而為無罪之
    諭知，尚有未洽，上訴人以原審判決無罪未當為由上訴有理由，應由本院將其撤
    銷改判，爰審酌被告犯罪之動機係主觀上對司法有所誤解、在司法大廈廣場點香
    、焚燒衣服、冥紙所生損害暨犯罪後之態度尚佳等一切情狀，量處如主文第二項
    所示之刑，並諭知易服勞役之折算標準。扣案之燃燒未完衣服一包及打火機一個
    非違禁物，且與被告侮辱公署無關，爰不予宣告沒收。
三、據上論斷，應依刑事訴訟法第三百六十九條第一項前段、第三百六十四條、第二
    百九十九條第一項前段、刑法第一百四十條第二項、第一項、第四十二條第二項
    、罰金罰鍰提高標準條例第一條前段、第二條，判決如主文。
本案經檢察官甲○○到庭執行職務。
中      華      民    國      九十      年      九      月    十一    日
                                  臺灣高等法院臺中分院刑事第九庭
                                        審判長法  官  陳  筱  珮
                                              法  官  古  金  男
                                              法  官  康  應  龍
右正本證明與原本無異。
不得上訴。
                                              書記官  黃  薰  慧
中      華      民      國     九十      年      九       月    十二    日
                                                                        Ｆ


司法院資訊處製作；財團法人民間司法改革基金會備份。
